【裁判字號】    98,交聲,1575
【裁判日期】    990205
【裁判案由】    聲明異議
【裁判全文】
臺灣臺南地方法院交通事件裁定    98年度交聲字第1575號
移送機關    交通部公路總局嘉義區監理所麻豆監理站
異議人即
受處分人    甲○○
上列受處分人因違反道路交通管理處罰條例案件，對於交通部公
路總局嘉義區監理所麻豆監理站民國98年12月9日所為之裁決處
分（處分案號：麻監裁罰字第裁75-M00000000號），聲明異議，
本院裁定如下：
    主  文
異議駁回。
    理  由
一、原處分意旨略以：佳明食品有限公司所有牌照號碼4106-NU
    號自用一般小客車，於民國（下同）98年11月2日14 時20分
    ，在台南縣麻豆鎮○○路與武王廟前之路口，因駕駛人駕車
    行經有燈光號誌之交岔路口闖紅燈，及違反處罰條例之行為
    ，拒絕停車接受稽查而逃逸，遭警逕行製單舉發，嗣經該公
    司向交通部公路總局嘉義區監理所麻豆監理站（下稱移送機
    關）主張異議人即受處分人甲○○（下稱異議人）為實際駕
    駛人，上開違規行為應歸責於異議人，移送機關遂以異議人
    違規事實明確，依道路交通管理處罰條例第53條第1項、第
    60條第1項、第63條第1項第1款、第3款（原裁決書漏載第1
    款、第3款）、第85條第1項及違反道路交通管理事件統一裁
    罰基準表等規定，合計裁處罰鍰新台幣5,700元，並記違規
    點數4點。
二、本件聲明異議意旨略以：
  (一)異議人對於遭舉發駕車行經有燈光號誌管制之交岔路口闖紅
    燈一事，並無異議。
  (二)異議人否認有駕車拒絕盤查而逃逸之行為，當時車上門窗緊
    閉，且車內又開著音響，又趕著開會，故未聽到車外鳴笛之
    警示聲，及未察覺到車外之狀況，並非故意不停車受檢，為
    此聲明異議等語，請求撤銷此部份之處分。
三、按汽車駕駛人，行經有燈光號誌管制之交岔路口闖紅燈者，
    處以新臺幣1,800元以上5,400元以下罰鍰，並計違規點數3
    點；按汽車駕駛人，駕駛汽車有違反本條例之行為，經交通
    勤務警察或依法令執行交通稽查任務人員制止時，不聽制止
    或拒絕停車接受稽查而逃逸者，除按各該條規定處罰外，處
    新臺幣3,000元以上6,000元以下罰鍰；並記違規點數1點；
    道路交通管理條例第53條第1項、第60條第1項及第63條第1
    項第1款、第3款分別定有明文。
四、經查：
  (一)異議人遭警舉發，於上開時、地，駕駛牌照號碼4106-NU號
    自用一般小客車，在台南縣麻豆鎮○○路與武王廟前之交岔
    路口，有駕車行經有燈光號誌之交岔路口闖紅燈，及違反處
    罰條例之行為，拒絕停車接受稽查而逃逸等違規事實，有台
    南縣警察局98年11月2日南縣警交第M00000000號舉發違反道
    路交通管理事件通知單1份及台南縣警察局99年1月12日南縣
    警交字第0990001311號函檢送舉發過程之錄影光碟1片附卷
    可參，異議人對上開時、地有駕車闖紅燈之違規行為雖不否
    認，惟辯稱並無拒絕停車接受稽查而逃逸之行為云云。
  (二)然經本院勘驗上開舉發機關所提出之錄影光碟，勘驗結果為
    ：『於光碟一開始時，交通號誌已是紅燈；於光碟14秒時，
    有一駕駛人駕駛汽車未減速停車仍闖越該路口；光碟17秒時
    ，員警多次吹哨，惟該車仍未停車繼續前行，可以清楚看見
    該違規車輛之車牌號碼為4106-NU號。』由上開勘驗結果可
    知，異議人確實於紅燈情況下通過交岔路口，並在值勤員警
    吹哨音要求停車之情況下，仍拒絕停車接受稽查而逃逸。而
    縱汽車門窗緊閉，駕駛人仍得聽聞車外之聲響（例如：他車
    之鳴喇叭聲），為眾所皆知之事；又若汽車駕駛人將車內之
    音響播放至使駕駛人無法聽聞車外聲響之程度，其對此使駕
    駛人無法聽辯外界聲響之疏失駕駛行為，實有過失，因此，
    異議人以門窗緊閉、音響聲音過大，致其無法聽到員警之哨
    音聲為由，認其無拒絕停車接受稽查而逃逸之違規行為云云
    ，實不足採。從而，異議人之上述違規事實，應堪認定。
五、綜上所述，異議人於前揭時、地有闖紅燈及違反道路交通管
    理處罰條例之行為，拒絕接受稽查而逃逸等違規行為，應堪
    認定。則移送機關據以援引道路交通管理處罰條例第53條第
    1項、第60條第1項、第63條第1項第1款、第3款、第85條第1
    項及違反道路交通管理事件統一裁罰基準表等規定，合計裁
    處異議人罰鍰5,700元，並記違規點數4點，核無違誤或不當
    ，本件異議為無理由，應予駁回。
六、據上論斷，應依道路交通管理處罰條例第87條第2項、道路
    交通案件處理辦法第19條，裁定如主文。
中    華    民    國    99    年    2     月    5     日
                     交通法庭   法  官   陳淑勤
以上正本證明與原本無異。
如不服本裁定，應於送達後5日內，向本院提出抗告狀。
                                書記官   謝國欽
中    華    民    國    99    年    2     月    5     日

司法院資訊處製作；財團法人民間司法改革基金會備份。
